臺灣桃園地方法院刑事判決
                                  110年度審交訴字第231號
公  訴  人  臺灣桃園地方檢察署檢察官
被      告  吳國賢


上列被告因過失致死案件，經檢察官提起公訴（110 年度偵字第
37433 號），被告於本院準備程序進行中，就被訴事實為有罪之
陳述，經本院告知簡式審判程序意旨，並聽取當事人之意見後，
本院合議庭裁定由受命法官獨任依簡式審判程序審理，判決如下
：
    主  文
吳國賢犯過失致人於死罪，處有期徒刑陸月，如易科罰金，以新
臺幣壹仟元折算壹日。
    事實及理由
一、本案犯罪事實，除起訴書犯罪事實欄一、第8 行所載「天候
    晴」應更正為「天候陰」，及犯罪事實欄一、末行應補充自
    首之記載：「嗣吳國賢肇事後，於偵查機關尚未發覺肇事者
    前，親自以電話報警，並向據報前往車禍現場處理之警員表
    明其為肇事者，自首而接受裁判」外，其餘均引用起訴書之
    記載（如附件）。
二、證據名稱：
  ㈠被告吳國賢於警詢、偵訊及本院審理時之自白。
  ㈡告訴人居美玲於警詢及偵訊時之證述。
  ㈢聯新國際醫院診斷證明書、道路交通事故現場圖、道路交通
    事故調查報告表㈠㈡、肇事現場暨車損蒐證照片、車輛詳細資
    料報表、公路監理電子閘門證號查詢汽車駕駛人資料、桃園
    市政府警察局大園分局大園交通分隊受（處）理案件證明單
    、桃園市政府警察局道路交通事故當事人登記聯單、相驗筆
    錄、臺灣桃園地方檢察署相驗屍體證明書、桃園市政府警察
    局大園分局民國110 年6 月21日園警分刑字第1100020317號
    函暨檢附員警職務報告、現場勘察採證紀錄表、現場勘察照
    片簿暨現場監視器畫面及相驗照片、臺灣桃園地方檢察署檢
    驗報告書、桃園市政府車輛行車事故鑑定會110 年9 月24日
    桃交鑑字第1100006348號函暨檢附桃園市政府車輛行車事故
    鑑定會桃市鑑0000000 案鑑定意見書。
三、論罪科刑：
  ㈠核被告所為，係犯刑法第276 條之過失致死罪。
  ㈡被告於肇事後親自以電話報警，並向到場處理之警員坦承肇
    事，自首而接受裁判，有被告於警詢時之調查筆錄及被告於
    本院審理時之準備程序筆錄在卷可考（見110 年度相字第96
    2 號卷，第13至14頁；本院111 年3 月21日準備程序筆錄，
    第4 頁），符合自首要件，應依刑法第62條前段規定，酌予
    減輕其刑。
  ㈢爰審酌被告輕忽交通安全之過失情節，未善盡注意義務，肇
    致本案車禍，因而使被害人受有前開傷勢，並傷重不治死亡
    ，造成被害人家屬無以彌復之傷痛，所為非是。惟念其犯後
    自首犯行，態度尚稱良好，然迄未與被害人家屬達成和解，
    且除強制險外，尚未能賠償被害人家屬所受損害等一切情狀
    ，量處如主文所示之刑，並諭知易科罰金之折算標準。
四、應適用之法條：
　　刑事訴訟法第273 條之1 第1 項、第299 條第1 項前段、第
    310 條之2 、第454 條第2 項，刑法第276 條、第62條前段
    、第41條第1 項前段，刑法施行法第1 條之1 第1 項。
五、如不服本判決應於收受判決後20日內向本院提出上訴書狀，
    並應敘述具體理由。其未敘述上訴理由者，應於上訴期間屆
    滿後20日內向本院補提理由書（均須按他造當事人之人數附
    繕本）「切勿逕送上級法院」。
本案經檢察官劉仲慧到庭執行職務。
中　　華　　民　　國　　111 　年　　4 　　月　　25　　日
                    刑事審查庭    法　官　呂曾達
以上正本證明與原本無異。
如不服本判決應於收受判決後20日內向本院提出上訴書狀，並應
敘述具體理由。其未敘述上訴理由者，應於上訴期間屆滿後20日
內向本院補提理由書(均須按他造當事人之人數附繕本)「切勿逕
送上級法院」。 
     　　　　　　　　　　　　　　　書記官　楊淨雲
中　　華　　民　　國　　111 　年　　4 　　月　　26　　日
附錄本案論罪科刑依據之法條：
中華民國刑法第276 條
因過失致人於死者，處5 年以下有期徒刑、拘役或50萬元以下罰
金。
附件：
臺灣桃園地方檢察署檢察官起訴書
                                    110年度偵字第37433號
　　被　　　告　吳國賢　男　50歲（民國00年0月00日生）
　　　　　　　　　　　　住桃園市○○區○○路000○0號
　　　　　　　　　　　　國民身分證統一編號：Z000000000號
上列被告因過失致死案件，業經偵查終結，認應提起公訴，茲將
犯罪事實及證據並所犯法條分敘如下：
　　　　　　犯罪事實
一、吳國賢於民國110年5月31日上午8時22分許，駕駛車牌號碼0
    00-0000號自用小貨車，沿桃園市觀音區台61線平面道路外
    側道路，由大園往新屋方向行駛，至台61線平面道路與保障
    五路交岔路口前先行左偏跨行車道線欲左轉彎之際，原應注
    意行左轉彎時，應距交岔路口三十公尺前顯示方向燈或手勢
    ，換入內側車道或左轉車道，行至交岔路口中心處左轉，不
    得占用來車道搶先左轉，且不得跨越兩條車道行駛，而依當
    時情形，天候晴、日間自然光線、該處為乾燥、無缺陷、無
    障礙物之柏油路面，視距良好，並無不能注意之能事，詎其
    竟疏未注意及此，即貿然逕由外側車道左偏跨行車道線行左
    轉彎，適有李銘瑞騎乘車牌號碼000-0000號普通重型機車自
    同向左側沿內側車道直行駛至，亦疏未注意應減速慢行及注
    意車前狀況，並隨時採取必要之安全措施，貿然直行，因而
    與吳國賢所駕駛之上開車輛發生碰撞，致李銘瑞受傷，經送
    醫急救後，仍因頭部外傷併肋骨骨折及氣血胸，導致創傷性
    休克而於同日上午10時10分許死亡。
二、案經李銘瑞之母居美玲訴請偵辦。
　　　　　　證據並所犯法條
一、證據清單及待證事實：
編號 證據名稱 待證事實 卷證出處 1 被告吳國賢於警詢、偵查中之供述 證明： 被告自承其當時駕駛車牌號碼000-0000號自用小貨車行駛在61線南下平面道路，左轉橋下迴轉道，當時其直行往保障五路方向，當時其要路口左轉時，死者的機車從後方碰撞，發出很大的聲音，其當時沒有打方向燈，因其當時在內側車道，有看到後照鏡中有出現死者的機車，但已經來不及等語。 本署110年度相字第962號卷第13至14頁、第99至104頁。 2 證人即被害人母親居美玲於警詢、偵查中之指訴 證明： 被害人李銘瑞騎乘車牌號碼000-0000號重型機車於犯罪事實欄所示時、地，與被告所駕駛之車輛發生碰撞而受傷，經送醫救治，而於同日上午10時10分許死亡之事實。 本署110年度相字第962號卷第25至26頁、第99至104頁。 3 桃園市政府警察局交通警察大隊大園分隊被告、被害人之酒精測定紀錄表、聯新國際醫院110年5月31日診斷證明書、道路交通事故現場圖、道路交通事故現場報告表（一）、道路交通事故現場報告表（二）、道路交通事故照片共計66張、車牌號碼000-0000號自用小貨車之車輛詳細資料報表、車牌號碼000-0000號重型機車之車輛詳細資料報表、公路監理電子閘門、桃園市政府警察局大園分局大園交通分隊受（處）理案件證明單、桃園市政府警察局道路交通事故當事人登記聯單、桃園市政府警察局大園分局110年6月21日園警分刑字第1100020317號函暨檢附員警職務報告、現場勘察採證紀錄表、現場勘察照片簿暨現場監視器畫面各1份 證明： 全部犯罪事實。 本署110年度相字第962號卷第15至16頁、第39至48頁、第51至96頁、第121至138頁。 4 本署檢驗報告書、桃園市政府警察局大園分局110年6月21日園警分刑字第1100020317號函暨檢附相驗照片各1份 證明： 被害人李銘瑞因受被告駕駛之車輛撞擊，而受有頭部外傷併肋骨骨折及氣血胸，導致創傷性休克，且於110年5月31日上午10時10分許死亡之事實。 本署110年度相字第962號卷第107至118頁、第139至140頁、第145至148頁。 5 桃園市政府車輛行車事故鑑定會110年9月24日桃交鑑字第1100006348號函暨檢附桃園市政府車輛行車事故鑑定會桃市鑑0000000案鑑定意見書1份 證明： 本件經送請桃園市政府車輛行車事故鑑定會鑑定，經鑑定意見認：「吳國賢駕駛自用小貨車行經閃光黃燈號誌正常運作丁字岔路口，未於路口三十公尺前顯示方向燈換入內側車道，而逕由外側車道左偏跨行車道線行左轉彎，與李銘瑞駕駛普通重型機車行經閃光黃燈號誌正常運作丁字岔路口，未減速慢行反超速行駛且未充分注意車前狀況，同為肇事原因。」 本署110年度相字第962號卷第151至158頁。 
二、所犯法條：
  ㈠按汽車在同向二車道以上之道路（車道數計算，不含車種專
    用車道、機車優先道及慢車道），除應依標誌或標線之指示
    行駛外，並應遵守除準備停車或臨時停車外，不得駛出路面
    邊線或跨越兩條車道行駛之規定；汽車行駛至交岔路口，其
    行進、轉彎，應遵守左轉彎時，應距交岔路口三十公尺前顯
    示方向燈或手勢，換入內側車道或左轉車道，行至交岔路口
    中心處左轉，並不得占用來車道搶先左轉之規定，道路交通
    安全規則第98條第1項第5款、第102條第1項第5款定有明文
    。本件被告吳國賢駕駛前開自用小貨車，行經肇事地中央橋
    墩劃分島之閃光黃燈號誌正常運作交岔路口前先行左偏跨行
    車道線欲左轉彎，依前揭規定，即負有應注意距交岔路口三
    十公尺前顯示方向燈或手勢，不得逕左偏跨行車道線行左轉
    彎之注意義務。
  ㈡核被告吳國賢所為，係犯刑法第276條之過失致死罪嫌。
三、依刑事訴訟法第251條第1項提起公訴。
　此　致
臺灣桃園地方法院
中　　華　　民　　國　 110　　年　　10 　 月　  28    日
                              檢　察　官  施  婷  婷
本件證明與原本無異　　
中　　華　　民　　國　 110　　年　  11　  月　　26    日
                              書  記  官  葉  國  彥
所犯法條：
中華民國刑法第276條
因過失致人於死者，處 5 年以下有期徒刑、拘役或 50 萬元以
下罰金。